# 请教陈版，如何判断公司对个体工商户拥有控制权而将其纳入合并范围

提问人：lh_2311 时间：2020-12-25 17:33:10
背景：A股份公司系食品生产销售公司（拟IPO），实际控制人为自然人甲持股75%，其他股东系与其创业的 6 个自然人。A在全国各地有很多销售网点，但其中有40%的网点不是A公司的子公司或分公司，而是以个体工商户的形式注册，这些个体工商户的登记的业主与A在法律形式上无任何关联关系，但个体工商户成立时的启动资金系A投入的，成立后的经营管理也是由A管理的，相关收益也由A享有，个体工商户的登记业主获得了A公司类似员工的工资报酬。
问题：
1 、A公司认为这些个体户门店系由其控制的，想将这些门店纳入其合并范围，判断是否合理？需要什么依据支持？
2 、个体工商户门店在当地都是按照低税率进行流转税的申报，若将其纳入A合并报表后，是否存在补交税款的风险？
3 、此事项对A公司IPO申报存在什么样的影响？是否构成上市的障碍？
恳请陈版给与指导，感谢！

回答人：chenyiwei
1 、对于控制权问题，可关注的因素包括但不限于：开办资金或者启动资金是否由本企业提供；其设立、关闭是否由本企业决定；是否仅可销售本企业的产品，销售价格和售后服务条款是否执行本企业的统一规定；收取的销售款是否需统一归集到本企业；是否使用本企业统一的销售IT系统；等等。
2 、相关合规性和税务风险建议咨询律师和税务专业人士意见，并注意查阅近期过会的IPO案例。